# 开办费与待摊投资的区别

提问人：fanxu7788 时间：2013-12-21 14:40:00
这是支出费用化与资本化的划分问题，原则上资本化是要严格控制的。对于自建固定资产，应当按照准则要求，仅将使该项资产达到预定可使用状态前的必要支出资本化。其他的开办支出应当费用化处理。

回答人：chenyiwei
赞同。基本原则是：判断该项支出是与固定资产达到预定可使用状态的必要购建活动直接相关，还是主要与维持企业作为一个法人的日常运作有关（一般的管理性支出，如行政管理和财务人员工资、办公费、办公设备折旧等）。